臺灣高等法院刑事判決　　　　　　　　94年度上訴字第3813號
上　訴　人　臺灣士林地方法院檢察署檢察官
上　訴　人
即　被　告　乙○○
選任辯護人　陳化義　律師
上列上訴人因被告違反毒品危害防制條例案件，不服臺灣士林地
方法院94年度訴字第302號，中華民國94年10月14日第一審判決
（起訴案號：臺灣士林地方法院檢察署號94年度毒偵字第395號
），提起上訴，本院判決如下：
    主  文
上訴駁回。
    事實及理由
一、本案經本院審理結果，認原審以上訴人即被告乙○○犯毒品
    危害防制條例第十條第一項施用第一級毒品罪及同條第二項
    施用第二級毒品罪，分別判處有期徒刑一年、六月，並定應
    執行刑一年五月，認事用法及量刑均無不當，應予維持，並
    引用第一審判決書記載之事實、證據及理由（如附件）。
二、公訴人上訴意旨略以被告已二犯施用毒品，且犯後飾詞卸責
    態度惡劣，原審量刑顯屬過輕等語，而指摘原判決不當。惟
    按量刑之輕重，係屬事實審法院得依職權自由裁量之事項，
    苟已斟酌刑法第五十七條各款所列情狀，而未逾越法定刑度
    ，不得遽指為違法。原判決就被告犯罪情節，已在事實欄明
    白認定，及於理由欄詳加論斷，最後明審酌被告前因毒品
    案件，經送觀察勒戒、起訴、判刑有期徒刑一年，緩刑三年
    ，有本院被告全國前案紀錄表一份在卷可憑，被告於緩刑期
    間竟不知悔改，再施用毒品，惡性較重，且犯後猶設詞飾卸
    犯行，難認確有悔意，並其犯罪之次數、動機、目的及其生
    活狀況等一切情狀，在法定刑範圍內，分別量處有期徒刑一
    年、六月，並定應執行刑一年五月，難謂有何不當。原審就
    刑罰裁量職權之行使，既未逾越法律所規定之範圍，亦無濫
    用權限之情形，殊不能任意指摘原審量刑過輕，且被告於本
    院審理時已坦承犯行，本院認原審所科刑度尚無不妥，檢察
    官上訴指摘原審量刑過輕，難認有理由，應予駁回。
三、被告上訴意旨以其已供出毒品來源為甲○○，且甲○○因而
    被移送，被告應符合毒品危害防制條例第十七條減刑之相關
    規定云云。惟按毒品危害防制條例第十七條規定：犯第四條
    第一項至第三項、第五條第一項至第三項、第六條第一項至
    第三項、第十條或第十一條第一項、第二項之罪，供出毒品
    來源，因而破獲者，得減輕其刑。其立法目的，在利用減刑
    之寬典，鼓勵運輸、販賣、施用或持有毒品之行為人，具體
    供出上游毒品之來源，俾資追查該毒梟前手及其上游毒品，
    藉以擴大防制毒品之成效，使煙毒易於斷絕，以達杜絕毒品
    氾濫之目的。故行為人除供出毒品來源外，尚須因而破獲者
    ，始得依該條之規定減輕其刑。被告於本院審理時雖辯稱其
    所施用之毒品係向甲○○所購買等語；惟查甲○○於案發當
    日為警查獲當場所扣得者，為供其自己吸食所用淨重僅○．
    六五公克之第一級毒品海洛因一包而已，至於甲○○所取得
    之毒品來源為何，據其於警詢時供稱：係向姓名年籍不詳，
    綽號「阿義」之成年男子所取得等語（偵查卷第二十二頁）
    ，其所述是否為真，尚非無疑。而縱甲○○所述為真，然其
    並未具體指明販賣之人的真實年籍姓名，警方亦未因此查獲
    該綽號「阿義」之人，進而追查出其上游毒品的來源；又設
    若甲○○所述為虛，實際上並無「阿義」其人，況被告於檢
    察官偵查中供稱其僅是請甲○○幫忙購買毒品施用（見偵查
    卷第三九頁）。則被告所供出之甲○○顯非持有大量毒品專
    為販賣之毒梟，經本院依聲請調閱甲○○之前科資料，甲○
    ○亦未因販賣毒品罪經檢察官起訴並判處罪刑，有刑案紀錄
    表可稽，從而，被告雖已供出係向甲○○取得毒品，然並未
    因此破獲該毒梟前手或其上游毒品之來源，而達到杜絕毒品
    氾濫之目的，自難認被告所為已符合毒品危害防制條例第十
    七條減刑之要件。另本件上訴人亦非犯罪未發覺前，自動向
    醫療單位請求治療，並經行政院衛生署指定之醫療機關免將
    請求治療者送法院或檢察機關，亦無毒品危害防制條例第二
    十一條第二項所謂不付審理之適用。被告上訴仍執前開情詞
    指摘原判決不當，為無理由，應予駁回。
據上論結，應依刑事訴訟法第373條、第368條，判決如主文。
本案經檢察官李良忠到庭執行職務。
中　　華　　民　　國　　94　　年　　12　　月　　21　　日
　　　　　　　　　刑事第六庭  審判長法　官  許 國 宏
　　　　　　　　　　　　　　　　　  法　官  林 銓 正
　　　　　　　　　　　　　　　　　  法　官  吳 啟 民
以上正本證明與原本無異。
施用第一級毒品如不服本判決，應於收受送達後十日內向本院提
出上訴書狀，其未敘述上訴之理由者並得於提起上訴後十日內向
本院補提理由書（均須按他造當事人之人數附繕本）。
                                    書記官  鄒 賢 英
中　　華　　民　　國　　94　　年　　12　　月　　22　　日
附錄：本案論罪科刑法條全文
毒品危害防制條例第10條
施用第一級毒品者，處6 月以上 5 年以下有期徒刑。
施用第二級毒品者，處3 年以下有期徒刑。
